臺灣臺北地方法院刑事判決　　　　　　　94年度易字第1042號
公　訴　人　臺灣臺北地方法院檢察署檢察官
被　　　告　甲○○
上列被告因違反著作權法案件，經檢察官提起公訴（94年度偵字
第8629號），因被告於準備程序進行中就被訴事實為有罪之陳述
，經本院合議庭裁定由受命法官獨任進行簡式審判程序後，茲判
決如下：
    主    文
甲○○連續明知係侵害著作財產權之重製光碟而散布，處有期徒
刑月，如易科罰金以佰元折算壹日。緩刑貳年。扣案如附表
所示侵害著作財產權之重製光碟共拾片均沒收。
    事    實
一、甲○○曾因違反著作權法案件，經本院以85年度易字第4856
    號判處有期徒刑2月確定，並於民國86年4月23日易科罰金執
    行完畢（不構成累犯）。卻未予警惕，其係設於台北市○○
    ○路○段99號8樓801室「秋海棠學術電影倉庫」（下稱秋海
    棠電影）之負責人，明知如附表所示之視聽著作，分別係如
    附表所示之著作權人在台灣地區享有專屬授權之視聽著作，
    應受我國著作權法之保護，非經各著作權人之同意或授權，
    不得擅自重製或散布，竟基於散布侵害著作財產權之重製光
    碟之概括犯意，自民國92年12月底至94年5月初止，在上述
    秋海棠電影之店內，以每片新台幣（下同）150元之價格陸
    續向真實姓名、年籍不詳、年約40歲之「梁先生」，購入如
    附表所示未經著作權人同意或授權而擅自重製之視聽著作光
    碟後，即連續在上開店內公然陳列上開盜版視聽著作光碟，
    並以每片300元之價格出售，而將盜版之重製光碟散布於不
    特定之消費者。嗣於94年5月10日下午4時許，經警持搜索票
    至秋海棠電影搜索，當場扣得如附表所示之視聽著作光碟共
    10 片，始查悉上情。
二、案經弘恩文化事業有限公司、凱林數碼科技有限公司訴由臺
    北市政府警察局中山分局報告臺灣臺北地方法院檢察署檢察
    官偵查後起訴。
    理    由
一、上開犯罪事實，業據被告甲○○於警、偵訊及本院審理時坦
    承不諱，又扣案如附表所示之光碟10片，均係未經附表所示
    著作權人同意或授權重製之視聽著作，並經弘恩文化事業有
    限公司告訴代理人蔡培楷、凱林數碼科技有限公司告訴代理
    人洪英展、彭廣琪分別於警、偵訊時指述無誤，復有鑑識證
    明書2紙以及錄影節目審查合格證明書、授權書、合約書各3
    份附卷為憑。此外，並有查獲現場照片26張在卷，以及如附
    表所示之光碟10片扣案可資佐證，足見被告上開自白確與事
    實相符，應堪採信。故本件事證明確，被告犯行堪以認定。
二、核被告所為，係犯著作權法第91條之1第3項之散布明知係侵
    害著作財產權之重製光碟罪。被告意圖散布而公開陳列之低
    度行為，為散布之高度行為所吸收，不另論罪。被告先後多
    次犯行，係在緊接之時間內，觸犯構成要件相同之罪名，顯
    係基於概括之犯意反覆為之，為連續犯，應依刑法第56條規
    定以一罪論，並加重其刑。被告以一行為同時侵害如附表所
    示2個著作權人之著作財產權，應為想像競合犯。爰審酌被
    告前曾有違反著作權法之前案，卻不知警惕再犯下本案，使
    得智慧財產權人受有相當之損失，惟參酌被告販賣之光碟數
    量不多，獲利不高，且其於犯罪後始終坦承犯行，表示悔意
    ，態度良好等一切情狀，量處如主文所示之刑，並諭知易科
    罰金之折算標準。末查被告前雖曾受有期徒刑以上刑之宣告
    ，但其於執行完畢後5年內未曾再受有期徒刑以上刑之宣告
    ，有臺灣高等法院被告全國前案紀錄表1份在卷可查，其因
    一時失慮致罹刑典，於犯罪後積極與被害人尋求和解，已分
    別與弘恩文化事業有限公司、凱林數碼科技有限公司達成和
    解，上開2公司之告訴代理人亦到庭表示希望能對被告從輕
    量刑，有和解書2份及本院準備程序筆錄在卷可稽，故本院
    認為被告已知所反省，深有悔意，其經此偵、審程序及科刑
    之教訓後，當知所警惕而無再犯之虞，故前開宣告之刑，以
    暫不執行為適當，爰併予宣告緩刑2年，以勵自新。扣案如
    附表所示之侵害著作財產權光碟共10片，均應依著作權法第
    98條規定宣告沒收。
據上論斷，應依刑事訴訟法第273條之1第1項、第299條第1項前
段，著作權法第91條之1第3項、第98條，刑法第11條前段、第56
條、第55條、第41條第1項前段、第74條第2款，罰金罰鍰提高標
準條例第2條，判決如主文。
本案經檢察官孟令士到庭執行職務。
中　　華　　民　　國　　94　　年　　10　　月　　11　　日
　　　　　　　　　刑事第三庭    法　官　游士珺
上正本證明與原本無異。
如不服本判決，應於判決送達後10日內向本院提出上訴狀（應抄
附繕本）。告訴人或被害人如對於本判決不服者，應具備理由請
求檢察官上訴，其上訴期間之計算係以檢察官收受判決正本之日
期為準。
                                書記官  林素霜
中　　華　　民　　國　　94　　年　　10　　月　　13　　日
【附表】
┌───────┬────┬──────────────┐
│ 中 文 片 名  │數量(片)│    著    作    權    人    │
├───────┼────┼──────────────┤
│千年女優      │五      │弘恩文化事業有限公司        │
├───────┼────┼──────────────┤
│派特森與芬達貓│二      │同上                        │
├───────┼────┼──────────────┤
│蝴蝶          │三      │凱林數碼科技有限公司        │
└───────┴────┴──────────────┘
附錄本案論罪科刑法條：
著作權法第91條之1第2項、第3項
明知係侵害著作財產權之重製物而散布或意圖散布而公開陳列或
持有者，處三年以下有期徒刑，得併科新臺幣七萬元以上七十五
萬元以下罰金。
犯前項之罪，其重製物為光碟者，處六月以上三年以下有期徒刑
，得併科新臺幣二十萬元以上二百萬元以下罰金。但違反第八十
七條第四款規定輸入之光碟，不在此限。
